### Kontakt

www.linkedin.com/in/maximilianvan-poele (LinkedIn)

### Top-Kenntnisse

Public Relations
Strategische Kommunikation
Strategie

### Languages

Deutsch (Native or Bilingual) Englisch (Full Professional) Niederländisch

### Honors-Awards

e-fellows scholarship (foundation of McKinsey & Company and Zeitverlag)

PR Report #30u30 Crew 2019
PROMOS Stipendium
Young Professional des Jahres 2019

### **Publications**

Equity Storytelling – Mit diesen drei Strategien überzeugt ihr jede:n Investor:in

Nachhaltigkeit in der Kapitalmarktkommunikation. Eine empirische Analyse der Nachhaltigkeitskommunikation deutscher börsennotierter Unternehmen an den Kapitalmarkt

CEO und CFO in der Kapitalmarktkommunikation. Vorstandskommunikation, Positionierungsstrategien und Herausforderungen für das Kommunikationsmanagement

Kapitalmarktkommunikation: Wer gibt den Ton an? Der CEO und CFO in der Kapitalmarktkommunikation

#adidasgate: Ein kommunikativer Super-GAU

# Maximilian Van Poele

Attention Lead @hypr | Young Professional des Jahres 2019
Berlin

## Zusammenfassung

Ich bin Attention Lead bei der Kommunikationsagentur hypr und dort federführend für die Entwicklung neuer Geschäftsmodelle verantwortlich. Darüber hinaus berate ich Kunden zu Fragen der strategischen Kommunikation, konzipiere und führe Kommunikationsworkshops und -strategien durch und helfe Gründer:innen dabei, ihre Vision zu wirklichen und das Neue in die Welt zu tragen. Unser Ansatz: personenzentrierte Kommunikation.

2019 bin ich vom PR Report als Young Professional des Jahres ausgezeichnet worden, nachdem ich zuvor in das #30u30-Ranking gewählt wurde.

Angefangen hat alles mit meinem Studium der Kommunikationsund Medienwissenschaften in Mannheim. Während meiner Praktika bei einer der führenden Kommunikationsberatungen in Europa (Finsburry Glover Hering) und dem Risiko Capital Investor Earlybird habe ich Sachar Klein, meinen frühesten Förderer und Mentor, getroffen und bin 2017 als erster Mitarbeiter bei hypr eingestiegen.

Nach Aufenthalten in Kanada und Hongkong sowie meinem Master in Communication Management in Leipzig habe ich den Entschluss gefasst, nochmal "neu" anzufangen und ein Jahr Erfahrung in der Strategieberatung gesammelt. Das Ziel: mir ein komplett bis dahin unbekanntes Feld zu erschließen, viel zu lernen und meinen Horizont zu erweitern. Der Plan ging einerseits auf: ich habe digitale Geschäftsmodelle und Equity Stories entwickelt und viele neue Fertigkeiten erworben. Andererseits habe ich gemerkt, dass ich im Herzen eben doch Kommunikator bin und es einen Grund hatte, warum ich mich 2014 in Mannheim nicht für BWL, sondern Kommunikation eingeschrieben habe.

Seit Februar 2022 bin ich deshalb wieder in der Kommunikationsbranche tätig. Und natürlich bin ich zurück zu hypr gegangen. Weil ich gemerkt habe, dass meine Reise bei hypr noch nicht zu Ende war. Und weil hypr nun mal die Championsleague der PR-Branche und der beste Arbeitgeber ist.

## Berufserfahrung

hypr

**Attention Lead** 

Februar 2022 - Present (2 Monate)

Berlin, Deutschland

Als Attention Lead bin ich federführend für die Entwicklung neuer Geschäftsmodelle verantwortlich. Darüber hinaus berate ich Kunden zu Fragen der strategischen Kommunikation, konzipiere und führe Kommunikationsworkshops und -strategien durch und helfe Gründer:innen dabei, ihre Vision zu wirklichen und das Neue in die Welt zu tragen.

### KAUFMANN / LANGHANS

Consultant

Januar 2021 - Januar 2022 (1 Jahr 1 Monat)

Berlin, Deutschland

Als Consultant bei der Strategieberatung KAUFMANN / LANGHANS habe ich Klienten bei der Entwicklung von Equity Stories, digitalen Geschäftsmodellen sowie Positionierungs- und Kommunikationsstrategien unterstützt.

KAUFMANN / LANGHANS berät Start-ups, mittelständische Unternehmen und Konzerne zu den Themen Strategie, Organisation und Kommunikation.

Maximilian Van Poele Kommunikationsberater Juni 2017 - Dezember 2020 (3 Jahre 7 Monate) Leipzig und Umgebung, Deutschland

Maximilian Van Poele advises startups, publishers and corporations on strategic positioning and content creation. Previously, he gained practical experience at the leading strategic communications consultancy in Germany, HERING SCHUPPENER, and the venture capital investor EARLYBIRD.

hypr Attention Manager Juni 2017 - Dezember 2020 (3 Jahre 7 Monate) Berlin und Umgebung, Deutschland Während meines Bachelor und Masterstudiums habe ich als Mitarbeiter der ersten Stunden von hypr unzählige Kommunikationsworkshops konzipiert und durchgeführt, Kommunikationsstrategien entwickelt und visionären Gründer:innen dabei geholfen, das Neue in die Welt zu tragen.

Mein Antrieb: Geschichten zu erzählen, die es Wert sind, erzählt und zu werden und solche zu verhindern, die kein:e Journalist:in hören will.

Mein Fokusbereich: digitale Geschäftsmodelle, Equity Storytelling und CEO-Communications

Center for Research in Financial Communication
Research Assistant (Center for Research in Financial Communication)
November 2018 - Februar 2020 (1 Jahr 4 Monate)
Leipzig

The Center for Research in Financial Communication was founded in 2016 at the University of Leipzig and is closely linked to the existing research and teaching activities. In addition to research and teaching projects in the fields of financial communication and investor relations, various events are designed to ensure a close professional exchange between research and practice. The partners include DEUTSCHE BANK, GÜNTER THIELE STIFTUNG, Gruppe DEUTSCHE BÖRSE and HERING SCHUPPENER.

Earlybird Venture Capital Intern Mai 2017 - August 2017 (4 Monate) Berlin und Umgebung, Deutschland

Earlybird is a venture capital investor focused on European technology companies. Founded in 1997, Earlybird invests in all growth and development phases of a company. Amongst the most experienced venture investors in Europe, Earlybird offers its portfolio companies not only financial resources, but also strategic and operational support as well as access to an international network and capital markets.

With over EUR 800 million under management, six IPOs and 22 trade sales, Earlybird is one of the most successful venture capital firms in Europe.

HERING SCHUPPENER Intern Februar 2017 - Mai 2017 (4 Monate)

Berlin

HERING SCHUPPENER is one of the leading strategic communications advisors in Europe and the market leader in Germany. Companies and institutions rely on the company when communication is of the essence. HERING SCHUPPENER advises local and international groups, family businesses and large mid-market firms, financial investors, associations and institutions in mission-critical situations and long-term strategic positioning with tailored and integrated communications solutions across all disciplines, platforms, and regions.

# Ausbildung

Universität Leipzig

Master, Communication Management · (Oktober 2018 - Dezember 2020)

Hong Kong Baptist University

Capstone Class, Communication Management · (2019 - 2019)

University of Windsor

Bachelor of Arts, Media and Communication Studies · (2016 - 2017)

Universität Mannheim

Bachelor of Arts, Communication and Media Studies · (2014 - 2018)

Werner-Jaeger-Gymnasium

Abitur, Deutsch, Sozialwissenschaften, Mathematik, Englisch